# 请示陈总关于事业单位的清算处理

提问人：火柴 1314 时间：2021-11-02 10:33:07
陈总
背景： 2012 年T公司举办G事业单位， 2021 年T公司根据经营发展需要，决定撤销G事业单位，截至 2021 年 10 月 31 日，G事业单位账面资产主要为固定资产、无形资产等 4400 万元，负债主要为应付T公司 1000 万元，递延收益 3400 万元（取得相关政府部门的科研项目款，截至 10 月尚未摊销完毕），权益主要为T公司投入的 1000 万元、累计亏损 1000 万元。
G事业单位提供的报表为按照企业会计准则编制的报表，递延收益按照一定的摊销方式各月记入其他收益。T公司账面无对G事业单位的长期股权投资（对G事业单位的投资人为T公司的关联公司M，由于历史原因导致T公司账面无该项投资），也未纳入G公司的合并报表。
根据G事业单位的章程规定，G事业单位终止后的剩余财产归举办单位所有。
请示陈总：会计师事务所对G事业单位出具清算审计报告时，除对各项资产进行审计外，还应该关注什么问题？递延收益应该如何处理？G事业单位的相关资产是否需要按照评估价格收归T公司，T公司应如何进行账务处理？

回答人：chenyiwei
1 、建议参照财会[2016]23号文，对该清算报表中的资产负债调整为按清算基础计量。鉴于其资产、负债将归属举办方，故可以沿用其原账面价值。
2 、对于该项递延收益，应关注其是否可能被要求全部或部分返还，将被要求返还的金额确认为负债，无需返还的部分，在该事业单位自身报表中可以转为清算收益。
3 、在举办方合并报表层面，如果该事业单位的业务活动将在合并范围内其他主体继续进行，则需考虑将该项递延收益转给承接该项业务活动的单位，并继续在剩余年限内摊销。